【裁判字號】    97,裁,165
【裁判日期】    970110
【裁判案由】    商標異議
【裁判全文】
最  高  行  政  法  院  裁  定
                                     97年度裁字第00165號
上  訴  人  熱到家股份有限公司
代  表  人  甲○○
訴訟代理人  桂齊恆律師
被 上訴 人  經濟部智慧財產局
代  表  人  王美花
上列當事人間商標異議事件，上訴人對於中華民國96年2月8日臺
北高等行政法院94年度訴字第3901號判決，提起上訴，本院裁定
如下：
    主  文
上訴駁回。
上訴審訴訟費用由上訴人負擔。
    理  由
一、按對於高等行政法院判決之上訴，非以其違背法令為理由，
    不得為之，行政訴訟法第242條定有明文。依同法第243條第
    1項規定，判決不適用法規或適用不當者，為違背法令；而
    判決有同條第2項所列各款情形之一者，為當然違背法令。
    是當事人對於高等行政法院判決上訴，如依行政訴訟法第24
    3條第1項規定，以高等行政法院判決有不適用法規或適用不
    當為理由時，其上訴狀或理由書應有具體之指摘，並揭示該
    法規之條項或其內容；若係成文法以外之法則，應揭示該法
    則之旨趣；倘為司法院解釋或本院之判例，則應揭示該判解
    之字號或其內容。如以行政訴訟法第243條第2項所列各款情
    形為理由時，其上訴狀或理由書，應揭示合於該條項各款之
    事實。上訴狀或理由書如未依此項方法表明，或其所表明者
    與上開法條規定不合時，即難認為已對高等行政法院判決之
    違背法令有具體之指摘，其上訴自難認為合法。
二、本件上訴人對於高等行政法院判決上訴，係以：商標法第23
    條第1項第14款之構成要件，須以商標申請人與先使用者間
    有「契約」、「業務往來」、「地緣」或「其他關係」之情
    形，因而知悉他人商標存在者，方有適用。是如據以主張者
    並非「商標」，亦無具體證據足以證明商標申請人與先使用
    者間有「契約」、「業務往來」、「地緣」或「其他關係」
    ，則根本無該法條適用之餘地。原審及被上訴人僅以原審參
    加人據以異議之「HOT到家」已伴隨其「PIZZA HUT」、「必
    勝客」等高知名度商標之使用，而為相關事業及消費者所知
    悉，乃推論上訴人依「一般經驗法則」必然知悉參加人之「
    HOT到家」存在，逕認系爭商標有前揭法條之適用，實有適
    用法規不當之違誤。又原審參加人未檢送任何具體資料證明
    上訴人與之有任何「契約」、「業務往來」、「地緣」或「
    其他關係」之關係，原判決竟未詳酌，逕認本件系爭商標有
    搶先註冊之嫌，誠與法條之規定未合，亦違反我國採行任意
    註冊主義之精神，原判決應予廢棄等語為由。核其所述係以
    原審就本件取捨證據、認定事實之職權行使指摘為不當，而
    非具體說明其違背何項法令條款，並揭示合於該條項各款之
    事實，依首揭說明，應認其上訴為不合法。
三、據上論結，本件上訴為不合法，依行政訴訟法第249條第1項
    前段、第104條、民事訴訟法第95條、第78條，裁定如主文
    。
中    華    民    國    97    年    1     月    10    日
                    最高行政法院第二庭
                        審判長法官  高  啟  燦
                              法官  林  茂  權
                              法官  黃  合  文
                              法官  廖  宏  明
                              法官  楊  惠  欽
以  上  正  本  證  明  與  原  本  無  異
中    華    民    國    97    年    1     月    11    日
                              書記官  蘇  金  全


司法院資訊處製作；財團法人民間司法改革基金會備份。
